# 实物返利和赠品的处理

提问人：1111222222 时间：2023-07-11 14:58:48
请教陈版，实物返利和赠品的处理是不是没有区别？ 都是将总价在销售货品和赠品间分摊

回答人：chenyiwei
对于赠品，要注意区分其是否与特定销售交易相关，即“赠”是否以“买”为前提。对于以“买”为前提的“赠”，属于实物折扣，如你所述将总价在销售货品和赠品间分摊，与实物返利类似。
如果是完全无条件的赠送，例如向潜在顾客赠送试用装、新开业的商铺或者餐饮店向进店顾客赠送物品等，应按赠品成本确认为销售费用，而不是冲减销售收入。